【裁判字號】    89,易,2047
【裁判日期】    890728
【裁判案由】    就業服務法
【裁判全文】
臺灣板橋地方法院刑事判決                        八十九年度易字第二四七號
    公  訴  人  臺灣板橋地方法院檢察署檢察官
    被      告  甲○○鐵有限公司
    代  表  人  乙○○
右列被告因違反就業服務法案件，經檢察官提起公訴（八十九年度偵字第八０六八號
），本院判決如左：
    主  文
甲○○鐵有限公司無罪。
    理  由
一、公訴意旨如起訴書所載（如附件所示）。
二、按犯罪事實應依證據認定之，無證據不得推定其犯罪事實；又不能證明被告犯罪
    者，應諭知無罪之判決，刑事訴訟法第一百五十四條、第三百零一條第一項分別
    定有明文。再就業服務法第五十八條第二項之罪，係以法人之代表人、法人或自
    然人之代理人、受僱人或其他從業人員，因「執行業務」犯前項之罪，為處罰該
    法人或自然人之要件。公訴人認被告涉有上開罪嫌，無非係以被告代表人於警訊
    及偵查中供詞及被告所僱印尼籍外勞於警訊中之證詞為主要論據。
三、訊據被告甲○○鐵有限公司（下稱甲○○鐵公司）之代表人乙○○雖坦承：其所
    僱用之印尼籍外勞ＳＲＩ  ＭＵＤＡＷＡＲＯＨ有在聊天時，幫助作電子零件，
    惟否認有違反就業服務法之犯行，辯稱：甲○○鐵公司之營業項目為做鐵窗、鐵
    架、鐵門等，電子零件係其在工廠負責接客戶電話，無聊，故自己從外面接電子
    零件回來做等語。經查甲○○鐵之營業項目為：一、各種鐵製品、不銹鋼製品（
    鐵門、鐵窗、鋼鐵架）之製造加工買賣業務。二、前項有關產品之進出口貿易業
    務等情，有經濟部公司執照、台北縣政府營利事業登記證各一紙在卷可參。而被
    告之代表人乙○○及證人ＳＲＩ  ＭＵＤＡＷＡＲＯＨ於警訊中均僅承認：ＳＲ
    Ｉ  ＭＵＤＡＷＡＲＯＨ有自八十九年一月二十五日起，開始幫忙做電子加工工
    作。且依卷附之三張現場照片所示，ＳＲＩ  ＭＵＤＡＷＡＲＯＨ確係正在做電
    子零件加工工作。既然甲○○鐵公司之營業項目並不包括電子零件加工，則ＳＲ
    Ｉ  ＭＵＤＡＷＡＲＯＨ幫忙雇主乙○○從事電子零件加工之工作，即非被告之
    代表人乙○○執行甲○○鐵公司之業務範圍，而無法以就業服務法第五十八條第
    二項之規定處罰被告。被告之代表人乙○○所辯，應堪採信。此外，復查無其他
    積極證據足認被告有公訴人所指訴之犯行，既不能證明其犯罪，依法應諭知無罪
    之判決。
據上論斷，應依刑事訴訟法第三百零一條第一項，判決如主文。
本案經檢察官李傳侯到庭執行職務。
中      華      民      國    八十九    年      七      月    二十八    日
                                      臺灣板橋地方法院刑事第五庭
                                          法  官  李世華
右正本證明與原本無異
如不服本判決，應於送達後十日內，向本院提出上訴狀
          書記官  卓聖智
中      華      民      國    八十九    年      七      月    三十一    日


司法院資訊處製作；財團法人民間司法改革基金會備份。
